臺灣臺中地方法院刑事判決　　　　　　 100年度易字第3037號
公　訴　人　臺灣臺中地方法院檢察署檢察官
被　　　告　詹文雄
上列被告因詐欺案件，經檢察官提起公訴（100 年度偵字第1632
1 號），被告於準備程序中就被訴事實為有罪之陳述，經告以簡
式審判之旨，並聽取意見後，經本院合議庭裁定由受命法官獨任
行簡式審判程序，本院判決如下：
    主    文
詹文雄意圖為自己不法之所有，以詐術使人將本人之物交付，處
有期徒刑伍月，如易科罰金，以新臺幣壹仟元折算壹日；扣案如
附表編號二、編號八所示之物，均沒收。又意圖為自己不法之所
有，以詐術使人將本人之物交付，處有期徒刑伍月，如易科罰金
，以新臺幣壹仟元折算壹日；扣案如附表編號二、編號八所示之
物，均沒收。又意圖為自己不法之所有，以詐術使人將本人之物
交付，處有期徒刑伍月，如易科罰金，以新臺幣壹仟元折算壹日
；扣案如附表編號二、編號五、編號八所示之物，均沒收。應執
行有期徒刑壹年，如易科罰金，以新臺幣壹仟元折算壹日；扣案
如附表編號二、編號五、編號八所示之物，均沒收。
    犯罪事實
一、詹文雄基於意圖為自己不法所有而詐欺取財之犯意，明知其
    並無偽造之貨幣（下稱假鈔）可供他人兌換行使，竟自民國
    100 年4 月底某日起，委託不知情之廣告商，於自由時報、
    蘋果日報之徵人廣告欄上刊登「短期致富、月入百萬以上、
    男女不拘」等廣告內容，並留下其所有之門號0000000000號
    行動電話，供不特定之第三人閱報後，與其聯繫，而分別為
    下列行為：
  (一)100 年4 月27日下午2 時21分許，喬博聖見前揭廣告後以其
    持有門號0000000000號行動電話撥打詹文雄所持有門號0000
    000000號行動電話與詹文雄聯絡時，詹文雄向喬博聖佯稱：
    願以新臺幣（下同）600 元假鈔換100 元真鈔之方式，兌換
    假鈔予喬博聖云云，並與喬博聖約定交易之時間、地點；嗣
    詹文雄於同年5 月3 日晚上8 時21分許，在臺中市臺中火車
    站附近之某泡沫紅茶店外，向依約前往交易之喬博聖佯稱：
    為確認其是否為警察，所以未將假鈔帶在身上，嗣後會隨即
    託請不知情之計程車司機送達云云，致使喬博聖不疑有他，
    陷於錯誤，交付5 萬元與詹文雄，並在場等候。嗣因喬博聖
    久候未獲，始知受騙。
  (二)100 年5 月3 日下午2 時2 分許，林沂姍見前揭廣告後以其
    持有門號0000000000號行動電話撥打詹文雄所持有門號0000
    000000號行動電話與詹文雄聯絡時，詹文雄向林沂珊佯稱：
    願以60萬元假鈔換10萬元真鈔之方式，兌換假鈔予林沂珊云
    云，並與林沂姍約定交易之時間、地點；嗣詹文雄於同年月
    5 日下午3 時49分許，在臺北市○○路○ 段「星巴克」咖啡
    店，購買1 杯咖啡請依約前往交易之林沂姍喝後，向林沂姍
    佯稱：該杯咖啡即是用伊前揭假鈔所購買，此些假鈔皆可以
    用來購物云云，致使林沂珊不疑有他，陷於錯誤，交付4 萬
    5,000 元與詹文雄，並在場等候。嗣因林沂珊久候未獲，始
    知受騙。
  (三)100 年5 月10日下午3 時42分許，陳玫陵見前揭廣告後以其
    持有門號0000000000號行動電話撥打詹文雄所持有門號0000
    000000號行動電話與詹文雄聯絡時，詹文雄向陳玫陵佯稱：
    願以600 元假鈔換100 元真鈔之方式，兌換假鈔予陳玫陵云
    云，後詹文雄陸續以其所持有之門號0000000000號行動電話
    及門號0000000000號行動電話與陳玫陵聯絡，並與陳玫陵約
    定交易之時間、地點；嗣詹文雄於同年月23日晚上9 時30分
    許，在新北市○○區○○路2 段271 號「真鍋咖啡館」向依
    約前往交易之陳玫陵佯稱：伊未將假鈔帶在身上，嗣後會隨
    即託請不知情之計程車司機送達云云；致使陳玫陵不疑有他
    ，陷於錯誤，交付5 萬元與詹文雄，並在場等候。嗣因陳玫
    陵久候未獲，始知受騙，而報警處理；暨經內政部警政署刑
    事警察局持本院100 年度聲監字第640 號通訊監察書，對詹
    文雄所持有之門號0000000000號行動電話實施通訊監察，並
    於同年7 月21日早上8 時50分許，持本院所核發之搜索票，
    在詹文雄臺中市○○區○○路168 之8 號住處執行搜索，扣
    得如附表所示之物，而查悉上情。
二、案經林沂珊、喬博聖訴由內政部警政署刑事警察局移送臺灣
    臺中地方法院檢察署檢察官偵查起訴。
    理    由
一、按除被告所犯為死刑、無期徒刑、最輕本刑為3 年以上有期
    徒刑之罪或高等法院管轄第1 審案件者外，於第273 條第1
    項程序進行中，被告先就被訴事實為有罪之陳述時，審判長
    得告知被告簡式審判程序之旨，並聽取當事人、代理人、辯
    護人及輔佐人之意見後，裁定進行簡式審判程序；除簡式審
    判程序、簡易程序及第376 條第1 款、第2 款所列之罪之案
    件外，第1 審應行合議審判，刑事訴訟法第273 條之1 第1
    項、第284 條之1 分別定有明文。本件被告詹文雄均係涉死
    刑、無期徒刑、最輕本刑為3 年以上有期徒刑之罪或高等法
    院管轄第1 審案件以外之罪，並於本院行準備程序時就被訴
    事實為有罪之陳述，本院合議庭依前揭規定，經評議結果，
    裁定改由受命法官獨任行簡式審判程序進行審理，是本件之
    證據調查，依刑事訴訟法第273 條之2 規定，不受同法第15
    9 條第1 項、第161 條之2 、第161 條之3 、第163 條之1
    及第164 條至第170 條規定之限制，合先敘明。
二、上揭犯罪事實，業據被告迭於警詢、偵查中及本院審理時坦
    承不諱，核與證人即告訴人林沂珊、喬博聖於警詢及偵查中
    之證述、證人即被害人陳玫陵於警詢中之證述相符，並有被
    告手書之筆記本影本1 紙、搜索扣押筆錄、扣押物品目錄表
    、通訊監察譯文、本院100 年度聲監字第640 通訊監察書、
    通聯紀錄、車輛詳細資料報表、被告刊登之前揭廣告影本及
    監視器翻拍照片6 張附卷可稽，復有如附表所示之物扣案可
    佐，足認被告之任意性自白與事實相符，堪以採信。本案事
    證明確，被告上開犯行均堪認定，應予依法論科。
二、核被告所為，均係犯刑法第339 條第1 項之詐欺取財罪。又
    被告所犯上開3 次詐欺取財罪，犯意各別，行為互殊，應予
    分論併罰。爰審酌被告時值青年，不思以己身之力，以正當
    途徑，賺取所需，明知其並無可供兌換行使之假鈔，竟利用
    告訴人及被害人等之一時不法貪念，對告訴人及被害人等實
    施詐術，造成告訴人及被害人等受有財產上之損失非微，自
    應予以相當之非難，惟其犯後尚能坦承犯行，態度尚可，暨
    審酌被告高職畢業之智識程度、經濟狀況勉持（見臺灣地方
    法院100 年度偵字第16321 號卷第11頁被告警詢筆錄受詢問
    人資料欄）等一切情狀，分別量處如主文所示之刑及諭知易
    科罰金之折算標準，並定其應執行之刑及諭知易科罰金之折
    算標準。
三、扣案如附表編號2 所示之手機、SIM 卡，為被告所有，供其
    詐騙本件告訴人及被害人等所用之聯絡工具，業據被告於本
    院審理時供承在卷（見本院卷第46頁反面）；扣案如附表編
    號8 所示之筆記本，亦為被告所有，供其紀錄本件告訴人及
    被害人聯絡電話所用之物，亦據其於本院審理時供承明確（
    見本院卷第47頁反面），爰均依刑法第38條第1 項第2 款之
    規定，均於被告所犯前揭3 次詐欺取財罪下宣告沒收。又扣
    案如附表編號5 所示之SIM 卡，亦為被告所有，供其詐騙被
    害人陳玫陵所用之聯絡工具，亦經被告於本院審理時供承明
    確（見本院卷第47頁），爰依刑法第38條第1 項第2 款之規
    定，於被告就前揭犯罪事實欄一(三)所犯之詐欺取財罪下宣告
    沒收。另扣案如附表1 所示之疑似新臺幣100 元偽鈔，經鑑
    定結果，雖確屬偽造無訛，有中央印製廠100 年8 月17日中
    印發字第1000003017號函及所附之鑑定報告1 份在卷可證（
    見本院卷第14頁至第15頁），惟被告於本院審理時堅稱：該
    張偽鈔係伊做生意時所收到，拿去銀行存時，被銀行退回者
    ，伊並未持以詐騙本件告訴人及被害人等語（見本院卷第46
    頁反面），此外，亦無其他積極證據可資證明該張偽鈔與本
    案有何關聯，爰不宣告沒收。又扣案如附表編號3 所示之手
    機、編號4 、編號6 及編號7 所示之便條紙，雖均為被告所
    有，惟被告於本院審理時堅稱：伊並未持附表編號3 所示之
    手機與本件告訴人或被害人聯絡，編號4 之便條紙則係伊女
    兒在玩的玩具，伊並未持以詐騙本件告訴人及被害人等，編
    號6 及編號7 所示之紙條，則係其用來紀錄其外勞電話卡行
    動電話號碼所用之物，與本案無關等語（見本院卷第46頁反
    面、第47頁），此外，亦無其他積極證據可資證明，此3 項
    扣案物係供被告犯本案之罪所用之物，均不宣告沒收。又扣
    案附表編號10所示之新臺幣1,000 元紙鈔共125 張及編號11
    所示之新臺幣100 元紙鈔1 張（合計共12萬5,100 元），雖
    均為被告所有，惟其於本院審理時堅稱：此些貨幣係做生意
    要給付予農民之貨款，並非伊詐騙本件告訴人或被害人等所
    得之金錢，因警方於100 年7 月21日查扣此些貨幣時，距其
    詐騙本件告訴人及被害人等已隔2 個月，詐騙本件告訴人及
    被害人等所得之金錢，已為其拿去清償伊自己的債務等語（
    見本院卷第47頁反面），此外，亦無其他積極證據可資證明
    ，此些貨幣係被告犯本案之罪所得之物，亦不宣告沒收。至
    扣案如附表編號9 所示之報紙，其上所刊登之「短期致富、
    月入百萬以上、男女不拘」小廣告，雖為被告所刊登，惟被
    告於本院審理時堅稱：該張報紙並非伊所有，而係承辦員警
    所提供等語（見本院卷第47頁反面），經查該張報紙確為承
    辦警員鄭安泰所提供乙情，有警政署刑事警察局扣押物品清
    單在卷可佐（見本院卷第17頁），且亦非違禁物，亦不宣告
    沒收，附此敘明。
據上論斷，應依刑事訴訟法第273 條之1 第1 項、第299 條第1
項前段，刑法第339 條第1 項、第41條第1 項前段、第38條第1
項第2 款、第51條第5 款，刑法施行法第1 條之1 第1 項、第2
項前段，判決如主文。
本案經檢察官陳永豐到庭執行職務。
中    華    民    國   100    年    11    月    21    日
                  刑事第五庭    法  官  張瑋珍
以上正本證明與原本無異。
如不服本判決應於收受送達後10日內向本院提出上訴書狀，並應
敘述具體理由；其未敘述上訴理由者，應於上訴期間屆滿後20日
內向本院補提理由書（均須按他造當事人之人數附繕本）「切勿
逕送上級法院」。
                                書記官  王嘉麒
中    華    民    國   100    年    11    月    21    日
附錄本案論罪科刑法條全文：
中華民國刑法第339條
（普通詐欺罪）
意圖為自己或第三人不法之所有，以詐術使人將本人或第三人之
物交付者，處5 年以下有期徒刑、拘役或科或併科1 千元以下罰
金。
以前項方法得財產上不法之利益或使第三人得之者，亦同。
前二項之未遂犯罰之。
【附表】
┌──┬──────────────────┬───┐
│編號│扣押物品                            │數量  │
├──┼──────────────────┼───┤
│1   │疑似新臺幣100元偽鈔                 │1張   │
├──┼──────────────────┼───┤
│2   │SAMSUNG ANYCALL牌手機               │1支   │
│    │（序號歸零，內含門號0000000000號SIM │      │
│    │卡1張）                             │      │
├──┼──────────────────┼───┤
│3   │SAMSUNG ANYCALL牌手機               │1支   │
│    │（序號歸零，內含門號0000000000號SIM │      │
│    │卡1張）                             │      │
├──┼──────────────────┼───┤
│4   │新臺幣1,000元便條紙                 │73張  │
├──┼──────────────────┼───┤
│5   │門號0000000000號SIM卡               │1張   │
│    │（外碼000000000000000號）           │      │
├──┼──────────────────┼───┤
│6   │註明0000000000之便條紙              │1張   │
├──┼──────────────────┼───┤
│7   │註明0000000000之便條紙              │1張   │
├──┼──────────────────┼───┤
│8   │筆記本                              │1本   │
├──┼──────────────────┼───┤
│9   │100年5月2日自由時報G6版廣告         │1張   │
├──┼──────────────────┼───┤
│10  │新臺幣1,000元                       │125張 │
├──┼──────────────────┼───┤
│11  │新臺幣100元                         │1張   │
└──┴──────────────────┴───┘